第 3 课
========================================================

***

### 首先做什么？
注释：

***

### Facebook 匿名用户数据
注释：

```{r Pseudo-Facebook User Data}
pf <- read.csv('pseudo_facebook.tsv', sep = '\t')
qplot(data = pf, x = dob_day) + scale_x_continuous(breaks = 1:31) + 
  facet_wrap(~dob_month, ncol = 3)
```

***

### 用户生日的直方图
注释：

```{r Histogram of Users\' Birthdays}
install.packages('ggplot2')
library(ggplot2)

```

***

#### 在这个直方图中你注意到哪些事情？
回复：
```{r}
qplot(x = friend_count, data = pf)
```
***

### Moira 的调查
注释：

***

### 估算关注量
注释：

***

#### 思考一下，你在 Facebook 发布特定信息或分享图片的时间。什么时间呢？
回复：

#### 你认为多少朋友会看到你的发布？
回复：

#### 思考一下，你在 Facebook 每个月发布信息或进行评论的比例。你认为这个百分比是多少？
回复：

***

### 自我感知的关注量
注释：

***
### 拆分
注释：

```{r Faceting}

```

#### 我们再观察一下这个图。这里你发现了什么？
回复：

***

### 保持怀疑态度：离群值和异常情况
注释：

***

### Moira 的离群值
注释：
#### 你认为哪些情况适用于 Moira 的离群值？
回复：

***

### 好友数
注释：

#### 你会输入哪个代码，创建朋友数量的直方图？

```{r Friend Count}
qplot(x = friend_count, data = pf)
```

#### 这个图与 Moira 的第一个图有哪些相似的地方？
回复：

***

### 限制轴线
注释：

```{r Limiting the Axes}
qplot(x = friend_count, data = pf, binwidth = 25) + scale_x_continuous(limits = c(0, 1000), breaks = seq(0, 1000, 50))

```

### 探究箱宽
注释：

***

### 调整箱宽
注释：

### 拆分好友数
```{r Faceting Friend Count}
# 你会输入哪个代码，创建按照性别的直方图平面？
# 将它增加到下列代码中。
qplot(x = friend_count, data = pf, binwidth = 10) +
  scale_x_continuous(limits = c(0, 1000),
                     breaks = seq(0, 1000, 50))
```

***

### 省略不适用的数值
注释：

```{r Omitting NA Values}
qplot(x = friend_count, data = na.omit(pf), binwidth = 10) +
  scale_x_continuous(limits = c(0, 1000),
                     breaks = seq(0, 1000, 50)) + 
  facet_grid(gender ~ .)
```

***

### '根据' 性别的统计量
注释：

```{r Statistics \'by\' Gender}
qplot(x = friend_count, data = pf, binwidth = 10) +
  scale_x_continuous(limits = c(0, 1000),
                     breaks = seq(0, 1000, 50)) + 
  facet_grid(gender ~ .)
```

#### 哪些人朋友更多，男性还是女性？
回复：
```{r}
table(pf$gender)
by(pf$friend_count, pf$gender, summary)
```
#### 女性和男性的朋友数量中位数有哪些不同？
回复：

#### 为什么中位数是比平均数更好的测量方法？
回复：

***

### 使用时长
注释：

```{r Tenure}
qplot(x = tenure, data = pf,
      color = I('black'), fill = I('#099DD9'))
```

***

#### 你如何按照年份创建任期的直方图？

```{r Tenure Histogram by Year}
qplot(x = tenure / 365, data = pf,
      color = I('black'), fill = I('#f79420')) + 
  scale_x_continuous(limits = c(0, 8), breaks = seq(0, 8, 1)) + 
  xlab('Number of years using Facebook') + 
  ylab('Number of users in sample')
```

***

### 标签图
注释：

```{r Labeling Plots}

```

***

### 用户年龄
注释：

```{r User Ages}
qplot(x = age, data = pf,
      color = I('black'), fill = I('#f79420')) + 
  scale_x_continuous(limits = c(0, 113), breaks = seq(13, 113, 5)) 

```

#### 你发现了什么？
回复：

***

### 表情包的传播
注释：

***

### Lada 钱包表情包
注释：

***

### 改变数据
注释：
```{r}
library(ggplot2)
library(gridExtra) 
summary(sqrt(pf$friend_count + 1))
p1 <- qplot(data = pf, x = friend_count) + xlab('usual')
p2 <- qplot(data = pf, x = sqrt(friend_count + 1)) + xlab('sqrt')
p3 <- qplot(data = pf, x = log10(friend_count + 1)) + xlab('log10')
grid.arrange(p1, p2, p3)
```
***

### 调整尺寸图层
注释：

```{r Add a Scaling Layer}

```

***


### 频数多边图

```{r Frequency Polygons}
ggplot(aes(x = www_likes, y = ..count../sum(..count..)), data = subset(pf, !is.na(gender))) +
   geom_freqpoly(aes(color = gender), binwidth = 5) + 
   scale_x_continuous(limits = c(200, 1000), breaks = seq(200, 1000, 50)) + 
   xlab('点赞数量') +
   ylab('点赞占比') 


```

***

### 网页上的赞数
注释：

```{r Likes on the Web}
by(pf$www_likes, pf$gender, sum)
```

***

### 箱线图
注释：

```{r Box Plots}
ggplot(aes(x = gender, y = friend_count), data = subset(pf, !is.na(gender))) +
  geom_boxplot(outlier.colour="black", outlier.shape=16,
             outlier.size=2, notch=FALSE, coef = 1.5) +
  scale_y_continuous(limits = c(0, 1000)) 
  
```

#### 调整代码，关注朋友数量在 0 到 1000 之间的用户。

```{r}

```

***

### 箱线图、分位数和友情
注释：

```{r Box Plots, Quartiles, and Friendships}

```

#### 一般来说，我们样本中哪些人更容易交朋友，男性还是女性？
回复：
#### 写出可以验证答案的一些方法。
回复：
```{r Friend Requests by Gender}
ggplot(aes(x = gender, y = friendships_initiated), data = subset(pf, !is.na(gender))) +
  geom_boxplot(outlier.colour="black", outlier.shape=16,
             outlier.size=2, notch=FALSE, coef = 1.5) +
  coord_cartesian(ylim = c(0, 200))

```

回复：

***

### 得到逻辑
注释：

```{r Getting Logical}
mobile_check_in <- NA
pf$mobile_check_in <- ifelse(pf$mobile_likes > 0, 1, 0)
pf$mobile_check_in <- factor(pf$mobile_check_in)
summary(pf$mobile_check_in)
sum(pf$mobile_check_in == 1) / length(pf$mobile_check_in)
```

回复：

***

### 分析一个变量
思考：

***

点击 **KnitHTML** 查看你的成果和这节课的 html 页面、
答案和注释！