第 4 课
========================================================

***

### 散点图和自我感知的关注量
注释：

***

### 散点图
注释：

```{r Scatterplots}
library(ggplot2)
pf <- read.csv('pseudo_facebook.tsv', sep = '\t')
ggplot(data = pf, aes(x = age, y = friend_count)) +
  geom_jitter(alpha = 0.05) + 
  xlim(13, 90)
  
```

***

#### 你现在注意到什么？
回复：

***

### ggplot 语法
注释：

```{r ggplot Syntax}

```

***

### 过度绘制
注释：

```{r Overplotting}

```

#### 你在这个绘图中注意到了什么？
回复：

***

### Coord_trans()
注释：

```{r Coord_trans()}
ggplot(data = pf, aes(x = age, y = friend_count)) +
  geom_point(alpha = 0.05, position = position_jitter(h = 0)) + 
  xlim(13, 90) + 
  coord_trans(y = 'sqrt')
```

#### 查阅 coord_trans() 的文档，在绘图中增加一层，使用平方根函数改变 friend_count。创建你的绘图！

```{r}

```

#### 你发现了什么？

***

### Alpha 和抖动
注释：

```{r Alpha and Jitter}
ggplot(data = pf, aes(x = age, y = friendships_initiated)) +
  geom_jitter(alpha = 0.1, position = position_jitter(h = 0)) +
  xlim(13, 90) + 
  coord_trans(y = 'sqrt')
```

***

### 过度绘制和领域知识
注释：

***

### 条件平均数
注释：

```{r Conditional Means}
library(dplyr)
age_groups<- group_by(pf, age)
pf.fc_by_age <- summarise(age_groups,
          friend_count_mean = mean(friend_count),
          friend_count_median = median(friend_count),
          n = n())

pf.fc_by_age <- arrange(pf.fc_by_age, age)
head(pf.fc_by_age)

```

创建你的绘图！

```{r Conditional Means Plot}
ggplot(data = pf.fc_by_age, aes(x = age, y = friend_count_mean)) + 
  geom_line()
```

***

### 将摘要与原始数据叠加
注释：

```{r Overlaying Summaries with Raw Data}
ggplot(data = pf, aes(x = age, y = friend_count)) +
  coord_cartesian(xlim = c(13, 90)) + 
  geom_point(alpha = 0.05, position = position_jitter(h=0),
             color = 'orange') + 
  coord_trans(y = 'sqrt') +
  geom_line(stat = 'summary', fun.y = mean) + 
  geom_line(stat = 'summary', fun.y = quantile,
            fun.args = list(probs = .1), linetype = 2,
            color = 'blue') +
  geom_line(stat = 'summary', fun.y = quantile,
            fun.args = list(probs = .9), linetype = 2,
            color = 'blue') +
  geom_line(stat = 'summary', fun.y = quantile,
            fun.args = list(probs = .5), color = 'blue')
  
```

#### 你在这个绘图中发现了什么？
回复：

***

### Moira：直方图总结与散点图
查看这个视频中的 Instructor Notes，下载 Moira's 关于感知关注量的论文，观察最终绘图。

注释：

***

### 相关性
注释：

```{r Correlation}
cor.test(pf$age, pf$friend_count)
```

查看函数 cor.test 的文档。

年龄和朋友数量的相关性是什么？四舍五入到小数点后三位。
回复：

***

### 数据集的相关性
注释：

```{r Correlation on Subsets}
with(subset(pf, age < 70), cor.test(age, friend_count))
```

***

### 相关性方法
注释：

***

## 创建散点图
# Create a scatterplot of likes_received (y)
# vs. www_likes_received (x). Use any of the
# techniques that you've learned so far to
# modify the plot.

```{r}
ggplot(data = pf, aes(x = www_likes_received)) + 
  geom_point(aes(y = likes_received))

```

***

### 强相关
注释：

```{r Strong Correlations}
ggplot(data = pf, aes(x = www_likes_received, y = likes_received)) + 
  geom_point() +
  coord_cartesian(xlim = c(0, quantile(pf$www_likes_received, .95)), 
                  ylim = c(0, quantile(pf$likes_received, .95))) +
  geom_smooth(method = 'lm', color = 'red')
```

两个变量之间的相关性是什么？计算时包含变量的前 5% 数值，四舍五入到小数点后三位。

```{r Correlation Calcuation}
with(pf, cor.test(pf$www_likes_received, pf$likes_received))
```

回复：

***

### Moira 的相关性
注释：

***

### 相关性的更多注意事项
注释：

```{r More Caution With Correlation}
# install.packages('alr3')
library(alr3)
```

创建你的绘图！

```{r Temp vs Month}
data("Mitchell")
Mitchell
ggplot(data = Mitchell, aes(x = Month, y = Temp)) + 
  geom_point()
```

***

### 噪音散点图
a. 猜猜散点图的相关系数。

b. 两个变量的实际相关性是什么？
(四舍五入到千分位)

```{r Noisy Scatterplots}
with(Mitchell, cor.test(Month, Temp))
```

***

### 理解数据
注释：

```{r Making Sense of Data}
ggplot(data = Mitchell, aes(x = Month, y = Temp)) + 
  geom_point() +
  scale_x_continuous(breaks = seq(0, 203, 12))

ggplot(aes(x=(Month%%12),y=Temp),data=Mitchell)+ 
  geom_point() 
```

***

### 新视角

你发现了什么？
回复：

观看解答视频，核对 Instructor Notes！
注释：

***

### 理解噪音：年龄到含有月份的年龄
注释：

```{r Understanding Noise: Age to Age Months}
pf$age_with_months <- with(pf, age + (1 - dob_month / 12))
pf$age_with_months
```

***

### 含有月份平均数的年龄

```{r Age with Months Means}
pf$age_with_months <- with(pf, age + (1 - dob_month / 12))
```

编程任务
```{r Programming Assignment}
age_groups_with_months <- group_by(pf, age_with_months)
pf.fc_by_age_months <- summarise(age_groups_with_months,
                          friend_count_mean = mean(friend_count),
                          friend_count_median = median(friend_count),
                          n = n())
pf.fc_by_age_months <- arrange(pf.fc_by_age_months, age_with_months)
head(pf.fc_by_age_months)


```

***

### 条件平均数的噪音

```{r Noise in Conditional Means}
ggplot(subset(pf.fc_by_age_months, age_with_months < 71), aes(x = age_with_months,
                                                              y = friend_count_mean)) +
  geom_line() + 
  geom_smooth(method = 'lm', linetype = 2)  # 回归
```

***

### 使条件平均数更加流畅
注释：

```{r Smoothing Conditional Means}
p1 <- ggplot(data = subset(pf.fc_by_age, age < 71), 
             aes(x = age, y = friend_count_mean)) +
  geom_line() + 
  geom_smooth()

p2 <- ggplot(data = subset(pf.fc_by_age_months, age_with_months < 71),
             aes(x = age_with_months, y = friend_count_mean)) +
  geom_line() + 
  geom_smooth()

p3 <- ggplot(data = subset(pf, age < 71),
             aes(x = round(age / 5) * 5, y = friend_count)) +
  geom_line(stat = 'summary', fun.y = mean)

library(gridExtra)
grid.arrange(p2, p1, p3, ncol = 1)

```

***

### 选择哪个绘图？
注释：

***

### 分析两个变量
思考：

***

点击 **KnitHTML** 查看你的成果和这节课的 html 页面、
答案和注释！
